最高法院刑事判決　　　　　　　　　　　　　　　八十七年度台上字第一一○三號
　　上　訴　人　丙○○　男
　　　　　　　　乙○○　男
　　　　　　　　甲○○　男
右上訴人等因違反稅捐稽徵法等罪案件，不服台灣高等法院中華民國八十五年十二月
十九日第二審判決（八十五年度上訴字第二八五五號，起訴案號：台灣台北地方法院
檢察署八十三年度偵字第五三九七號），提起上訴，本院判決如左：
    主  文
原判決撤銷，發回台灣高等法院。
    理  由
本件原判決撤銷第一審關於上訴人乙○○部分不當之科刑判決，改判仍論處上訴人乙
○○共同連續納稅義務人以詐術逃漏稅捐（累犯）罪刑；另維持第一審論處上訴人丙
○○共同行使偽造私文書，足以生損害於公眾及他人罪刑；及論處上訴人甲○○共同
連續納稅義務人以詐術逃漏稅捐罪刑之判決，駁回上訴人丙○○、甲○○在第二審之
上訴，固非無見。
惟查：(一)按稅捐稽徵法第四十一條犯罪之成立，係以納稅義務人以詐術或其他不正當
方法逃漏稅捐為要件。故必納稅義務人使用欺罔之手段為逃漏稅捐之方法，且其目的
在逃漏應繳納之稅捐，始屬相當。查原判決事實認定，上訴人等與納稅義務人多明尼
加駐華大使達爾剛（CIRO AMAURY DARGAM R. ）、一等秘書達爾剛（MARIA E. DARGA
M R.）、瓜地馬拉駐華大使穆利納（RAUL MOLINABEDOYA ）、哥斯大黎加駐華大使高
立輝（RAFAL COB J.）、幾內亞匹索駐華大使席梅多（INACIO SEMEDO, JR ）、參事
賈伯樂（PEDRO TOMAS CABRAL）、薩爾瓦多駐華大使巴拿馬（DAVID E. PANAMA ）等
人，共同利用「在華外交機構與人員進口車輛及處理辦法」規定，駐華使館及人員享
有免稅進口公用及自用車輛，車輛進口滿二年出售免補繳進口稅捐之優惠，進口高級
轎車出售牟利等情。惟上開「在華外交機構與人員進口車輛及處理辦法」既規定駐華
使館及人員享有免稅進口公用及自用車輛，車輛進口滿二年出售免補繳進口稅捐之優
惠，則前述駐華使館人員依上開辦法申請免稅進口車輛，乃其合法享有之免稅利益，
縱其等於免稅車輛進口後，未留為公用或自己使用，而委由上訴人等代為出售，似僅
屬補繳進口稅捐之問題，能否謂前述駐華使館人員及上訴人等係使用欺罔之手段且目
的在逃漏稅捐，實堪審究。(二)原判決理由五之(五)謂上訴人乙○○所犯刑法第三百三十
九條第二項之罪與稅捐稽徵法第四十一條之罪，為一行為觸犯數罪名之想像競合犯，
為牽連犯，應從一重之稅捐稽徵法第四十一條之罪處斷云云，惟原判決既謂乙○○所
犯上開二罪為想像競合犯，又謂係牽連犯，前後對法律適用之說明，混淆而矛盾。上
訴人等上訴意旨，執以指摘原判決違法，非無理由，應認原判決有撤銷發回之原因。
又違反稅捐稽徵法、詐欺得利部分，既經撤銷發回，基於審判不可分原則，偽造文書
部分亦一併撤銷發回，併予明。
據上論結，應依刑事訴訟法第三百九十七條、第四百零一條，判決如主文。
中      華      民      國    八十七    年      三      月    二十六    日
                              最高法院刑事第三庭
                                  審判長法官  蔡  詩  文
                                        法官  莊  登  照
                                        法官  洪  明  輝
                                        法官  蔡  清  遊
                                        法官  池  啟  明
      右正本證明與原本無異
                                              書  記  官
中      華      民      國    八十七    年      三      月    三十一    日
